【裁判字號】    99,撤緩,44
【裁判日期】    991104
【裁判案由】    聲請撤銷緩刑
【裁判全文】
臺灣宜蘭地方法院刑事裁定              99年度撤緩字第44號
聲  請  人  臺灣宜蘭地方法院檢察署檢察官
受  刑  人  吳定豐
上列聲請人因受刑人違反保護令罪案件（臺灣臺北地方法院98年
度簡上字第449號），受刑人於緩刑前因故意犯他罪，而在緩刑
期內受拘役之宣告確定，聲請撤銷緩刑之宣告（99年執聲字第47
8號、99年執保助字第26號），本院裁定如下：
    主  文
吳定豐之緩刑宣告撤銷。
    理  由
一、本件聲請意旨略以：受刑人吳定豐因違反保護令罪案件，前
    經臺灣臺北地方法院於民國99年5月18日以98年度簡上字第4
    49號判決判處有期徒刑三月，如易科罰金，以新臺幣一千元
    折算一日，緩刑二年，並於同日判決確定。茲查受刑人於緩
    刑前，即98年4月28日另故意犯毀損罪，嗣於99年5月31日經
    臺灣高等法院以99年度上易字第699號判決判處拘役五十日
    ，如易科罰金，以新臺幣一千元折算一日，並於同日判決確
    定。另又於緩刑前，即98年9月28日另故意犯違反保護令罪
    ，嗣於99年4月29日經臺灣高等法院以99年度上易字第284號
    判決判處拘役三十日，如易科罰金，以新臺幣一千元折算一
    日，並於同日判決確定。而參酌上開三判決所認定之犯罪事
    實，足認受刑人吳定豐暴力成性，動輒以暴力相向，顯非偶
    發之初犯可相比擬。且觀其三次犯行之犯罪時間、地點，其
    犯罪時間不分上午、下午、晚間，且均在公共場所為之，其
    中第二案更係在執行職務之法官面前為之，其主觀惡性實難
    謂為不重大，且其反社會性甚為嚴重。另刑人吳定豐明知其
    已因多次對於其前妻黃玲華實施家庭暴力行為，而經法院核
    發民事通常保護令，命其不得再對黃玲華實施家庭暴力行為
    及騷擾行為，詎其竟仍無視於保護令裁定內容，一再的於公
    共場所，以辱罵、恫嚇、毀損之方式，對於黃玲華施加暴力
    、騷擾行為，一再的違反保護令，造成被害人黃玲華身心受
    創，其犯罪情節非輕。顯然受刑人吳定豐法治觀念偏差，守
    法觀念淡薄，實有賴刑之執行以矯治其反社會性格，從而，
    臺灣臺北地方法院98年度簡上字第449號判決所宣告之緩刑
    實難認可收其預期效果，而有執行刑罰之必要，爰依刑法第
    75條之1第1項第1款之規定，聲請將上述緩刑之宣告予以撤
    銷等語。
二、受刑人吳定豐則具狀辯稱「受刑人平日與人為善，並未與人
    結怨，並無檢察官所稱情形，所有的案件都是源自於前妻黃
    玲華淘空受刑人資產所致，本件並不符合刑法第75條、第75
    條之1撤銷緩刑之要件。」等語。
三、按緩刑之宣告應撤銷者，由受刑人所在地或其最後住所地之
    地方法院檢察官聲請該法院裁定之，刑事訴訟法第476條定
    有明文。復按「受緩刑之宣告，而有下列情形之一者，撤銷
    其宣告：一、緩刑期內因故意犯他罪，而在緩刑期內受逾六
    月有期徒刑之宣告確定者。二、緩刑前因故意犯他罪，而在
    緩刑期內受逾六月有期徒刑之宣告確定者。前項撤銷之聲請
    ，於判決確定後六月以內為之。」、「受緩刑之宣告而有下
    列情形之一，足認原宣告之緩刑難收其預期效果，而有執行
    刑罰之必要者，得撤銷其宣告：一、緩刑前因故意犯他罪，
    而在緩刑期內受六月以下有期徒刑、拘役或罰金之宣告確定
    者。二、緩刑期內因故意犯他罪，而在緩刑期內受六月以下
    有期徒刑、拘役或罰金之宣告確定者。三、緩刑期內因過失
    更犯罪，而在緩刑期內受有期徒刑之宣告確定者。四、違反
    第七十四條第二項第一款至第八款所定負擔情節重大者。前
    條第二項之規定，於前項第一款至第三款情形亦適用之。」
    ，刑法第75條、第75條之1亦有明定。因此，緩刑宣告之撤
    銷，有「應撤銷」與「得撤銷」緩刑之事由。前者，於其符
    合刑法第75條規定之要件者，法院即應撤銷其宣告，無裁量
    之餘地。後者緩刑之宣告是否「得撤銷」，除須符合刑法第
    75條之1第1項各款所定之原因外，並採裁量撤銷主義，特於
    第1項規定實質要件為「足認原宣告之緩刑難收其預期效果
    ，而有執行刑罰之必要」，賦予法院撤銷與否之裁量權限。
    故檢察官以受刑人有刑法第75條之1第1項各款之事由，聲請
    法院撤銷其緩刑之宣告時，法院自應就受刑人如何符合「足
    認原宣告之緩刑難收其預期效果，而有執行刑罰之必要」之
    實質要件，為本於合目的性之裁量，妥適審酌受刑人所犯前
    後數罪間，關於法益侵害之性質、再犯之原因、違反法規範
    之情節是否重大、受刑人主觀犯意所顯現之惡性及其反社會
    性等各情。綜合審查是否已足使前案原為促使惡性輕微之被
    告或偶發犯、初犯改過自新而宣告之緩刑，已難收其預期之
    效果，而確有執行刑罰之必要，合先敘明。
四、查受刑人吳定豐因於98年8月19日違反保護令之犯行，經臺
    灣臺北地方法院於99年5月18日以98年度簡上字第449號判決
    判處有期徒刑三月，如易科罰金，以新臺幣一千元折算一日
    ，緩刑二年，並於同日判決確定（原審案號：臺灣臺北地方
    法院98年度簡字第3587號，聲請簡易判決處刑案號：臺灣臺
    北地方法院檢察署98年度偵字第19856號）。復因於緩刑前
    ，即98年4月28日另故意犯毀損罪，嗣於99年5月31日經臺灣
    高等法院以99年度上易字第699號判決判處拘役五十日，如
    易科罰金，以新臺幣一千元折算一日，並於同日判決確定（
    原審案號：本院98年度易字第496號）。另又於緩刑前，即9
    8年9月28日另故意犯違反保護令罪，嗣於99年4月29日經臺
    灣高等法院以99年度上易字第284號判決判處拘役三十日，
    如易科罰金，以新臺幣一千元折算一日，並於同日判決確定
    （原審案號：本院98年度易字第551號）等事實，有上開三
    案判決書、臺灣臺北地方法院98年度簡字第3587號簡易判決
    書、臺灣臺北地方法院檢察署98年度偵字第19856號聲請簡
    易判決處刑書、本院98年度易字第496號判決書、本院98年
    度易字第551號判決書及臺灣高等法院被告前案紀錄表在卷
    可稽。而參酌臺灣臺北地方法院98年度簡上字第449號判決
    所認定「受刑人吳定豐基於強制、恐嚇危害安全及違反民事
    通常保護令之犯意，於98年8月19日晚間19時30分許，在址
    設臺北市○○區○○路2段64號之國立政治大學校園內，與
    前妻黃玲華發生口角，進而拉扯黃玲華頭髮在地面拖行，復
    辱罵、恫嚇黃玲華稱『瘋女人』、『要把妳滅掉』等語，而
    違反法院所核發之保護令。」之事實、臺灣高等法院99年度
    上易字第699號判決所認定「受刑人吳定豐代表東曜公司，
    於98年4月28日下午3時30分許，會同臺灣宜蘭地方法院法官
    前往宜蘭縣宜蘭市○○路○段101號文化中心之兒童閱覽室履
    勘時，法官履勘目的在於釐清部分有爭執之玻璃是否符合契
    約約定之強化玻璃材質，計畫依勘驗結果再決定鑑驗方式，
    吳定豐當場要求承審法官以敲碎玻璃方式鑑驗玻璃品質，未
    獲法官同意，吳定豐明知上開玻璃係屬宜蘭縣政府文化局所
    有，竟基於毀損他人物品之犯意，持其所有鐵鎚1支，敲破
    兒童閱覽室出口右側亦即入口中庭前之6扇玻璃門，足以生
    損害於文化局之權益。」之事實、臺灣高等法院99年度上易
    字第284號判決所認定「受刑人吳定豐基於毀損及違反保護
    令之犯意，於98年9月28日上午7時20分許，在宜蘭縣宜蘭市
    ○○路79巷66號旁空地，以安全帽及地上石塊砸破定豐營造
    有限公司所有、由黃玲華使用之車牌號碼1461 -HA號自小客
    車擋風玻璃，以此方式對黃玲華施以騷擾，而違反法院所核
    發之保護令。」之事實，足認受刑人吳定豐暴力成性，動輒
    以暴力相向，且其三次犯行均在公共場所為之，其中第二案
    更係在執行職務之法官面前為之，其主觀惡性實屬重大，反
    社會性甚為嚴重，顯非偶發之初犯可相比擬。另受刑人吳定
    豐明知其已因多次對於其前妻黃玲華實施家庭暴力行為，而
    經法院核發民事通常保護令，命其不得再對黃玲華實施家庭
    暴力行為及騷擾行為，詎其竟仍無視於保護令裁定內容，先
    於98年8月19日對黃玲華實施強制、恐嚇危害安全、辱罵之
    行為，而違反保護令，嗣經檢警介入偵辦後，仍未能記取教
    訓、心生警惕、改過自新，猶不知檢束慎行、恪守法律規範
    ，復又於98年9月28日砸毀黃玲華所使用之自小客車擋風玻
    璃，以此方式騷擾黃玲華，而再一次的違反保護令，且其二
    次均係公然的在公共場所實施違反保護令之行為，造成被害
    人黃玲華身心受創，犯罪情節匪淺，且顯示受刑人吳定豐法
    治觀念確實偏差，毫無守法觀念，以致不斷的違反保護令，
    恣意破壞法規秩序及侵害他人財產權。故審酌：受刑人吳定
    豐前後所犯均屬暴力犯罪，屢次侵害他人財產法益、違反保
    護令，且於前次違反保護令犯行經檢警介入偵辦後，已明確
    知悉違反保護令係法所不許之犯罪行為後，仍再犯相同性質
    之違反保護令罪，其先後所為均對於他人之財產權、人身安
    全、社會治安、保護令法制造成嚴重之侵害，除顯現其對保
    護令法制、社會治安及他人財產權、人身安全之輕忽與漠視
    外，更顯現司法機關之介入並未能使其知所警惕，其並未記
    取教訓、改過自新，猶目無法紀，而徒憑己意恣意逞兇破壞
    法規秩序，並侵害他人之財產權、人身自由及違反保護令，
    其行為之惡性及反社會性實屬重大等情，本院認為受刑人吳
    定豐確實並無守法遷善、改過自新之決心，故前案原為促使
    初犯改過自新而宣告之緩刑，已難收其預期之效果，而確有
    執行刑罰之必要。從而，聲請人以前揭理由聲請撤銷受刑人
    之緩刑宣告，確屬有據。受刑人吳定豐以前揭辯詞，請求勿
    予撤銷緩刑，則屬無理由。
五、綜上所述，聲請人於臺灣高等法院99年度上易字第699號判
    決、99年度上易字第284號判決確定後六個月內聲請撤銷受
    刑人吳定豐前揭緩刑之宣告（即臺灣臺北地方法院98年度簡
    上字第449號判決），核與刑法第75條之1第1項第1款、第2
    項之規定相符，應予准許。
六、依刑事訴訟法第476條，裁定如主文。
中    華    民    國    99    年    11    月    4    日
                  刑事第二庭法  官  劉家祥
以上正本證明與原本無異。
如不服本裁定，應於裁定送達後5日內，向本院提出抗告狀。（
應附繕本）
                            書記官  葉書毓
中    華    民    國    99    年    11    月    4     日

司法院資訊處製作；財團法人民間司法改革基金會備份。
